# 企业未交社保和公积金是否要补计提?

提问人：yemingzhu1980 时间：2013-02-20 09:10:08
回复 bigking1 的帖子
个人理解应当补提。因为这不仅符合负债的定义，同时符合确认为负债的两项条件即： 1 ．与该义务有关的经济利益很可能流出企业 2 ．未来流出的经济利益的金额能够可靠地计量。因此应当予以补提。

回答人：chenyiwei
基本赞同。实务中至少要求在最近三年申报期内要足额计提。更早期间的部分，在获取社保部门出具的无欠缴证明的基础上，由大股东出具承诺。